İletişim Bilgileri

+90 554 574 36 66 (Mobile) dogukantansuk@gmail.com

www.linkedin.com/in/ dogukantansuk (LinkedIn) www.dogukantansuk.com (Personal)

En Önemli Yetenekler

.NET Core

OOP (Nesne Yönelimli Programlama) JavaScript

Languages

İngilizce (Full Professional)

Certifications

Microsoft Certificate Programming in C#

freeCodeCamp Responsive Web Design

300 Hours

Microsoft Certificate Developing ASP.NET MVC4 Web Application

Microsoft Certificate Programming in HTML5 with JavaScript and CSS3 Bootstrap

Doğukan TANSUK

Consultant / Software Developer at Enerjisa Ankara

Özet

Merhaba,

Kendini geliştirmeye açık, araştırmayı seven, hırslı ve yaptığı işe odaklanan bir insanım. Alman gibi çalışma değimini kendime yol edinmiş birisiyim. Her ne kadar Avustralya da Deakin University'de Artificial Intelligence and Data Analytics Research Cluster bölümünün sınavlarına ve mülakatlarına girmiş olsamda maddi nedenlerden gitmeyi başaramadım. Ankara da Bilge Adamda .NET eğitimi aldım ve kendime yazılım sektöründe bir yol çizmeye karar verdim. Okulumu da bir süre dışardan devam ettirme kararı aldım. Deakin University'de kı sınavlara ingilizce girdiğimi hatırlatmak isterim ancak halen geliştirmem gereken bir zayıflık olarak görüyorum. Ben her zaman en iyisini yapana kadar tatmin olmayan bir insanım bu yüzden araştırma ve öğrenmek benim için bir tutku.

Kısaca kendimden bahsettim okuduğunuz için teşekkür ederim.

Deneyim

Enerjisa

Consultant / Software Developer Kasım 2020 - Present (7 ay)

İstanbul, Türkiye

React/React-Native, .Net/.Net Core projelerinde danışmanlık hizmeti veriyorum. Aynı zamanda geliştirme süreçlerinde de katkıda bulunuyorum.

Freelance, self-employed Freelance Developer Ocak 2009 - Present (12 yıl 5 ay) Ankara, Türkiye

Html, Css Javascript, Php, Linux Centos, Virtualization (VPS, VDS) using Vmware Esxi

YD Yazılım ve Teknoloji Software Developer Temmuz 2020 - Kasım 2020 (5 ay) Ankara, Türkiye

Net Call Center (Hem İletişim) Software Developer Şubat 2020 - Temmuz 2020 (6 ay) Ankara

CEO Technology LLC Software Developer Şubat 2019 - Şubat 2020 (1 yıl 1 ay) Ankara, Turkey

Geo Arms LLC &. Geo-Arms Software Developer Temmuz 2018 - Şubat 2019 (8 ay) Ankara, Turkey

Eğitim

Deakin University Lisans Derecesi, Yazılım Mühendisliği · (2016 - 2017)